---
title: "Proyecto_final"
author: "Karolayn"
date: "2025-12-03"
output: html_document
---

```{r setup, include=FALSE}
knitr::opts_chunk$set(echo = TRUE)
```

```{r}
options(repos = c(CRAN = "https://cloud.r-project.org/"))
```
#Instalación de librerias
```{r}
install.packages("dplyr") 
install.packages("readxl") 
install.packages("plotly") 
install.packages("corrplot") 
```
```{r}
library(dplyr)
library(readxl)
library(plotly)
library(corrplot)
```

#Análisis exploratorio

#1. Cargar Datos
```{r}
df_cafe <- read.csv("DatasetForCoffeeSales2.csv")
```

```{r}
head(df_cafe)

```

```{r}
dim(df_cafe)
```

```{r}
colnames(df_cafe)
```
```{r}
str(df_cafe)
```

```{r}
df_cafe$Date <- as.Date(df_cafe$Date, format = "%d-%m-%Y")
```

```{r}
df_cafe$Real_Date <- format(df_cafe$Date, "%d-%m-%Y")
```


```{r}
sum(duplicated(df_cafe))
```
hay 0 filas repetidas

#Estadisticas básicas

```{r}
summary(df_cafe)
```
#Visualización

```{r}
```


```{r}
plot_ly(data = df_cafe, x = ~Unit.Price, type = "histogram", name = "Unit.Price", marker = list(color = 'skyblue')) %>%
  layout(title = "Distribución de Unit.Price", 
         xaxis = list(title = "Unit.Price"),
         yaxis = list(title = "Frecuencia"))
```





```{r}
plot_ly(data = df_cafe, x = ~Quantity, type = "histogram", name = "Quantity", marker = list(color = 'pink')) %>%
  layout(title = "Distribución de Quantity", 
         xaxis = list(title = "Quantity"),
         yaxis = list(title = "Frecuencia"))
```




#Correlacion

```{r}
variables_numericas <- df_cafe %>% select(where(is.numeric))
correlaciones <- cor(variables_numericas)
round(correlaciones, 2)
```


```{r}
corrplot(correlaciones, method = "color", type = "upper")
```

Correlación en Sales.Amount y Final.Sales

##Aplico filtro

```{r}
df_cafe_filtrado <- df_cafe %>% select(Unit.Price, Quantity, Discount_Amount, Final.Sales)
```


#Datos de entrenamiento y validación
 
##Split Data

```{r}
set.seed(123)  # Para que la partición sea reproducible

# Realizar la partición: 80% entrenamiento, 20% prueba
n <- nrow(df_cafe_filtrado)
indice_entrena <- sample(1:n, size = 0.8 * n)

# Crear los datasets
entrenamiento <- df_cafe_filtrado[indice_entrena, ] # Entrenamiento
test <- df_cafe_filtrado[-indice_entrena, ] # Testeo
```

Verifico

```{r}
dim(entrenamiento)
```

Son 584 filas y 4 columnas de entrenamiento (80%)


```{r}
dim(test)
```
Son 146 filas y 3 columnas de prueba (20%)


#Regresión lineas

##Entrenar el modelo

```{r}
modelo_sales <- lm(Final.Sales ~ Unit.Price +
                     Discount_Amount+
                     Quantity,
                   data = entrenamiento
)

summary(modelo_sales)
```
##Testeo del modelo

```{r}
predicciones_sales <- predict(modelo_sales, newdata = test)
```

```{r}
#agrego predicciones

test$prediccion_sales <- predicciones_sales
```

##Evaluar el modelo

```{r}
rmse <- sqrt(mean((test$Final.Sales - test$prediccion_sales)^2))
mae <- mean(abs(test$Final.Sales - test$prediccion_sales))

# R²

sst <- sum((test$Final.Sales - mean(test$prediccion_sales))^2)
sse <- sum((test$Final.Sales - test$prediccion_sales)^2)
r2 <- 1 - (sse / sst)

# Crear tabla resumen
resumen <- data.frame(
  RMSE = round(rmse, 4),
  MAE = round(mae, 4),
  r2 = round(r2, 4))


print(resumen)
```



#Visualizar el modelo

```{r}
plot_ly(test,
        x= ~Final.Sales,
        y= ~prediccion_sales,
        type = 'scatter', 
        mode = 'markers',
        marker = list(color = 'royalblue'),
        text = ~paste("Unit.Price:", Unit.Price ,
                      "<br>Discount_Amount:" , Discount_Amount ,
                      "<br>Quantity:", Quantity )) %>%
  layout(title = "Predicción de Finale Sales vs Final Sales Real",
         xaxis = list(title = "Final Sales"),
         yaxis = list(title = "Final Sales"),
         shapes = list(
           list(type = "line",
                x0 = min(test$Final.Sales), x1 = max(test$Final.Sales),
                y0 = min(test$Final.Sales), y1 = max(test$Final.Sales),
                line = list(dash = 'dash', color = 'red'))
         ))
                      
      
```




